# 请教陈版，关于客户回款问题。

提问人：yhzhuwei 时间：2013-05-03 15:10:23
A公司外销给B（B为中间商）B 转买给C ，公司合同都与B签订，确认都是应收账款B，但是在回款的时候很多都是最终客户C1，C2，C3...付的钱，请教陈版是否存在舞弊的风险？

回答人：chenyiwei
回款与合同客户不一致，确实存在一定的风险。建议详细了解业务流程，加强内控测试和实质性测试，对业务的真实性获取充分、适当的审计证据。 各位网友如果在实际操作中处理过类似案例的，不妨分享一下您的经验，谢谢！